# 请教陈版，关于固定资产中产生的碎石收入是否属于试运行销售

提问人：kuluswd 时间：2022-02-10 19:39:01
请教陈版，公司购买了一处山地用于建设生产厂房，建设前需先平整山地，平整中产生的碎石对外销售并冲减在建工程成本。准则解释 15 号执行后，上述的碎石销售是否属于“固定资产达到预定可使用状态前产出的产品或副产品“，即试运行销售。

回答人：chenyiwei
这种情况不是在资产建设完成后的试生产过程中产生的，而是产生于资产的建造过程本身，且不属于企业的日常活动。如果涉及金额不大，仍可将销售款冲减工程成本处理。